臺灣臺北地方法院刑事判決　　　　　　　　　　　　　　九十年度訴字第二七四號
　　公　訴　人　臺灣臺北地方法院檢察署檢察官
　　被　　　告　申○○
　　　　　　　　丁○○
右列被告等因偽造文書等案件，經檢察官提起公訴（八十九年度偵字第一四三一０號
），本院判決如左：
    主  文
申○○、丁○○共同連續行使偽造私文書，足以生損害於他人，申○○處有期徒刑拾
月，丁○○處有期徒刑陸月，丁○○所處有期徒刑部分如易科罰金，以參佰元折算壹
日。
附表二所示物品均沒收。
    事  實
一、申○○、丁○○因得知甲○○○股份有限公司（下稱甲○○○公司）為拓展行動
    電話業務舉辦軍公教團體申辦行動電話專案，其方式為客戶申辦團體專案免繳保
    證金新臺幣（下同）二千九百元，且甲○○○公司並核發每門門號二百五十元之
    佣金予招攬申辦客戶之人，申○○、丁○○、天○○（未據起訴）、巳○○（未
    據起訴）、午○○（業已於民國九十年三月二十二日死亡）、及綽號「阿財」及
    「李專員」之成年男子即均意圖為自己不法所有與不法利益，而基於共同偽造私
    文書復行使、詐欺取財與詐欺得利之概括犯意聯絡，自八十九年四月間某日起，
    先由申○○前去向其友人天○○、綽號「空仔」之午○○及綽號「阿財」與「李
    專員」者告知甲○○○公司有上揭團體方案急需國民身分證影本，天○○即由馬
    自達汽車股份公司售車業務員巳○○處取得購車客戶辛○○之國民身分證影本，
    且天○○、午○○、「阿財」及「李專員」並另以不詳方式而取得其餘如附表一
    所示之戊○○（原名石麗惠）等人之國民身分證影本，而申○○及丁○○均明知
    附表一所示之戊○○等人其國民身分證影本係天○○、午○○、「阿財」及「李
    專員」以不詳方式所取得，且戊○○等人均無申辦甲○○○公司行動電話門號之
    意思，仍由申○○攜同前揭國民身分證影印本前去臺北市○○區○○路四段廿五
    號五樓之三丁○○所經營之「風雲通信科技股份有限公司」（下稱風雲通信公司
    ），由申○○、丁○○在風雲通信公司連續於甲○○○公司之團體專案行動電話
    申請書填寫附表一所示戊○○等人基本資料，用以表示戊○○等人向甲○○○公
    司申辦行動電話之意思表示，並旋由丁○○持前揭各該申請書向設於臺北市○○○路○段二一六號之甲○○○公司臺北北區營運處申請辦理行動電話門號，使甲○○○公司承辦人員癸○○陷於錯誤，誤認係附表一所示之被害人向該公司申請
    行動電話，乃先後交付附表一所示門號之行動電話門號識別卡（下稱ＳＩＭ卡）
    予丁○○收受，再交由申○○自行撥打或再交付予天○○、午○○、「阿財」及
    「李專員」以供撥打行動電話而獲取免付如附表一所示行動電話通話費之不法利
    益，足以生損害於附表一所示之各該被害人及甲○○○公司，旋因用戶向甲○○○公司申訴遭冒名申辦行動電話，甲○○○公司並未核發每門門號二百五十元之
    佣金，並經警方於八十九年七月十三日下午五時許前去風雲通信公司樓梯間查獲
    上情，並扣得申○○所有供撥打冒名申辦門號之行動電話手機一具、冒名申辦門
    號所得之ＳＩＭ卡三片（含附表一編號五二號ＳＩＭ卡一片在內）及供冒名申辦
    所用國民身分證影本二十五紙（起訴書誤載為十七紙）。
二、案經臺北市政府警察局移請臺灣臺北地方法院檢察署檢察官偵查起訴。
    理  由
一、被訊據被告申○○雖坦承由天○○、巳○○、午○○、「阿財」及「李專員」等
    處取得如附表一所示各該被害人之身分證影本，並以該等被害人之名義填寫甲○○○公司之行動電話申請書而向甲○○○公司請得行動電話門號，惟矢口否認有
    何行使偽造私文書或詐欺犯行，並辯稱：伊以為甲○○○公司會另有徵信之作業
    ，確定是否真為該等被害人欲聲請甲○○○公司之行動電話門號，伊只是為方便
    聲請而代為先行填寫申請書，且伊雖為貪圖甲○○○公司所支付之每門門號二百
    五十元之佣金而代為申請門號，惟至今並未取得任何佣金，至天○○等人所交付
    之身分證影本來源伊均不清楚，且甲○○○公司所核發如附表一所示之各該行動
    電話門號ＳＩＭ卡伊亦交付給天○○等人，且癸○○有告知可以用客戶名義填寫
    行動電話申請書伊才填寫，伊沒有犯罪故意等語云云；另被告丁○○雖亦坦承係
    由被告申○○交付如附表一所示各該被害人之國民身分證影本，並進而申辦行動
    電話門號，惟被告丁○○亦矢口否認有任何偽造文書或詐欺之犯行，並辯稱：伊
    交付甲○○○申辦行動電話門號的影本都是被告申○○交付給伊的，伊係以為都
    是被告申○○的友人要申辦甲○○○行動電話門號，伊亦未獲取任何利益，伊僅
    有在行動電話申請書上填載行動電話門號而已等語云云。經查：
（一）被告二人係因知悉甲○○○公司為增加行動電話門號之業績而給予每一門號二
      百五十元佣金之獎勵政策，為賺取行動電話門號之申辦佣金而冒名申辦如附表
      一所示之行動電話門號之事實，業據甲○○○公司北區營運處業務員癸○○到
      庭證述：「八十九年間被告丁○○來甲○○○辦理業務才認識，甲○○○需要
      業績，推銷門號一個二百五十元佣金，但目前仍未領到，因為公司政策暫緩，
      當初說留十元我用來報稅，其餘獎金歸丁○○，業績歸我」、「我在風雲公司
      有看到他們親自簽名，我想因為是數量很多的關係因我有看到但我並未制止，
      我有說簽名一定要本人簽名」等語綦詳（見本院九十年四月二日訊問筆錄），
      從而被告二人均為賺取申辦佣金始行冒名申辦行動電話且尚未取得任何甲○○○公司支付之申辦佣金之事實堪予認定。
（二）另就申辦附表一所示各該行動電話門號之經過，被告丁○○係供稱：「申請門
      號時我有向聲請人查詢，我迄今未取得甲○○○佣金」、「與癸○○是甲○○○業務往來才認識的，我沒有拿到佣金，身分證影本是被告葉給我的，其中有
      一部份是葉的朋友拿給葉的。這次出問題的這批卡，拿到卡都交給葉，至於葉
      交給何人我不清楚」（見本院九十年四月二日訊問筆錄），而被告申○○則係
      供稱：「我承認我是幫朋友的忙而犯罪」、「被告王告訴我申請門號一個佣金
      二百四十元但我尚未拿到，我經手的身分證是午○○及天○○拿給我的，被告
      王是我軍校的學弟，他要幫忙他的業績，扣案物品均是自我身上查獲。賴給我
      十五張，查獲當日再我機車上取出身分證十張影本均為我不動產客戶，我並未
      以這十張申請門號」、「我只負責介紹客戶及提供身分證影本，申請書上的簽
      名是我及王二人簽名，當初是癸○○在公司裡面跟我們說照會申請人沒有問題
      之後我們才簽的」、「（ＳＩＭ卡）交給陳及賴以及跳蚤雜誌上的李專員」（
      見本院九十年四月二日訊問筆錄）、「陳是交申請人資料給我的人，由可證明
      甲○○○癸○○曾對我說為方便叫我們自己在申請書上簽名」（見本院九十年
      四月二十七日訊問筆錄），查被告申○○係自午○○、天○○、巳○○、「阿
      財」及「李專員」處取得國民身分證影本，且國民身分證影本係重要身份證件
      而無任意提供他人恣意使用之理，乃係一般國民均有之常識，是被告申○○既
      無法合理解釋何以午○○、天○○能夠陸續交付大量國民身分證影本，且被告
      申○○既知悉巳○○係以售車為業務，則就天○○由巳○○處所取得之國民身
      分證影本係客戶購車所用如何諉為不知，另被告申○○與「阿財」及「李專員
      」既均係由跳蚤雜誌登載之電話而結識，則豈有在連「阿財」及「李專員」姓
      名年籍均不知之狀態下渠等會大量提供國民身分證影本，是被告申○○辯稱係
      誤認午○○、天○○、巳○○、「阿財」及「李專員」之友人均有申辦門號之
      真意云云，均與事理有間而無足取；再查被告丁○○係以經營通信公司為其業
      務，對甲○○○公司申辦行動電話均要求需客戶確有申請真意始可辦理之規定
      ，自是知之甚詳，是則被告丁○○於被告申○○陸續攜同大量國民身分證影本
      前去其風雲通信公司，且其申辦行動電話門號數目並非少數，則被告丁○○均
      未見及各該申請人或查對有無申辦真意即與被告申○○填寫申請書，故被告丁○○就被告申○○所取得之國民身分證影本均係為供冒名申辦行動電話所用，
      主觀上自係有所認知，是被告丁○○所辯亦無可取。至被告申○○雖另辯稱係
      因癸○○告知可代客戶填寫申請書始行與被告丁○○共同填寫，惟查癸○○就
      不知被告申○○所取得之國民身分證影本係為冒名申辦使用且有告知簽名一定
      要本人簽名乙節業已到庭證述無訛（見本院九十年四月二日訊問筆錄），從而
      雖癸○○曾告知可代客戶填寫，亦係誤認被告申○○係合法所取得國民身分證
      影本所致，是被告二人既均知無合法使用國民身分證影本之權源，尚難僅因癸○○曾告知可代行填寫而逕認被告二人無犯罪故意。再查被告申○○於八十九
      年七月十三日遭警查獲當時，其個人所持用之行動電話手機內係放置被害人庚○○遭冒名申辦如附表一編號五二號之0000000000ＳＩＭ卡使用通
      話之事實，業據被告申○○坦承無訛（見偵卷第九頁背面、第十頁），從而果
      如被告申○○所辯係單純為人代辦門號，則豈有進而持以供己使用撥打而無庸
      支付通話費之理，是被告所辯均無可取。
（三）附表一所示辛○○國民身分證影本之來源，係天○○友人巳○○利用辛○○申
      辦汽車貸款後未取回該影本之機會，而由巳○○交付予天○○以供被告二人冒
      名申辦附表一編號五至十號行動電話門號之事實，業據本院提訊證人天○○證
      述：「巳○○是汽車公司業務員，曹對我說友人要辦行動電話，因為曹比較忙
      ，就託我拿了十幾張身分證影本給申○○辦行動電話。我只有拿一次給葉」等
      情無訛（見本院九十一年三月一日訊問筆錄），核與證人巳○○自承：「我在
      馬自達汽車公司任職時有一買車客人辛○○，他已經交身分證影本供貸款之用
      」、「我有交付七、八張身分證影本給一位賣車認識的朋友要阿忠，交付原因
      是因為阿忠說要辦軍公教團體行動電話專案，可以比較便宜」等情相符（見本
      院九十一年三月一日訊問筆錄），並與證人辛○○證述係為辦理汽車貸款而交
      付國民身分證影本等情相符（見本院九十一年一月二日訊問筆錄），從而巳○○明知客戶辛○○係為申辦汽車貸款而交付國民身分證影本，嗣因辛○○未購
      買汽車而未取回國民身分證影本，巳○○竟交付以供冒名申辦行動電話之用，
      故巳○○亦係本件共同正犯至臻明確。
（四）附表一所示之各該行動電話門號均係遭冒名申辦，且各該被害人均不曾自行或
      授權他人申辦附表一所示之行動電話門號，亦未曾填寫甲○○○門號申請書，
      也從未見過被告二人之事實，業據本院依職權逐一傳喚附表一所示被害人石麗
      卉（原名石麗惠；見本院九十一年一月三十日訊問筆錄）、壬○○（見本院九
      十一年一月三十日訊問筆錄）、子○○（見本院九十一年五月二十四日訊問筆
      錄）、丙○○（見本院九十一年一月三十日訊問筆錄）、辛○○（見本院九十
      一年一月二日訊問筆錄）、己○○（見本院九十一年一月二日訊問筆錄）、方
      聖賢（見本院九十一年一月三十日訊問筆錄）、寅○○（見本院九十一年一月
      三十日訊問筆錄）、未○○（現已改名黃欣郁；見本院九十一年五月六日訊問
      筆錄）、庚○○（見本院九十一年一月三十日訊問筆錄）、戌○○（見本院九
      十一年一月三十日訊問筆錄）、卯○○（見本院九十一年一月二日訊問筆錄）
      、卲守杰（見本院九十一年三月一日訊問筆錄）等人到庭證述無訛，故被告二
      人就附表一所示國民身分證影本確無使用權限之事實足堪認定。
（五）甲○○○公司北區營運處營業科科長丑○○就附表一所示石麗卉等人之行動電
      話門號及欠費明細，業已提出該營運處查詢表附卷可稽，並有各該客戶冒名申
      訴切結書及團體申辦行動電話申請書在卷得考，是雖起訴書附表載明被告二人
      冒名申請行動電話門號達二百三十八門門號，惟經本院依職權調查後證明冒名
      申辦之門號應以附表一所示為正確，從而公訴人於起訴書所認定之冒名申辦門
      號數量顯有誤會。
（六）綜上所論，被告申○○、丁○○所辯誤認客人交付國民身分證影本係有申辦行
      動電話真意云云，顯係臨訟卸責之詞而無足採，本件事證明確，應依法論科。
二、
（一）核被告丁○○、申○○所為，就填寫行動電話門號申請書復予行使部分係犯刑
      法第二百十六條、第二百十條之行使偽造私文書罪；就使甲○○○公司陷於錯
      誤交付ＳＩＭ卡部分係犯刑法第三百三十九條第一項之詐欺取財既遂罪；另就
      以ＳＩＭ卡撥打行動電話獲取免付通話費利益部分係犯刑法第三百三十九條第
      二項之詐欺得利罪；而就意圖領取甲○○○公司所核發之每門門號二百五十元
      獎金部分係犯刑法第三百三十九條第三項、第一項之詐欺取財未遂罪。
（二）公訴意旨所犯法條部分雖僅記載被告二人係犯刑法第二百十六條、第二百十條
      之行使偽造私文書罪及刑法第三百三十九條第一項之詐欺取財罪；惟起訴書之
      犯罪事實欄業已載明「ＳＩＭ卡係供盜打規避付費」，是就以ＳＩＭ卡撥打行
      動電話所犯詐欺得利罪部分應認業據檢察官提起公訴，而另被告二人以國民身
      分證影本進而填寫申請書復行使，已使承辦行動電話門號申請之甲○○○公司
      員工陷於錯誤而核發門號並因而交付ＳＩＭ卡，惟被告二人尚並未獲取該公司
      申辦門號之佣金即為警查獲等情，業經證人癸○○證述明確，從而應認被告二
      人就門號二百五十元獎金部分係犯刑法第三百三十九條第三項、第一項之詐欺
      取財未遂罪，公訴人就此部分認被告二人亦係犯第三百三十九條第一項之詐欺
      取財既遂罪，容有未洽，然就其行為之侵害性及目的以觀，其基本社會事實仍
      屬相同，且就被告二人之防禦權亦不生不利影響，本院自應予審理，爰依法變
      更起訴法條，併予敘明。
（三）被告申○○、丁○○與天○○、巳○○、午○○、「阿財」及「李專員」就本
      件犯行有犯意聯絡及行為分擔，為共同正犯。被告偽造私文書後進而持以行使
      ，該偽造之低度行為為行使之高度行為所吸收，不另論以偽造私文書罪。被告
      先後多次行使偽造私文書、詐欺取財及詐欺取財未遂暨詐欺得利犯行，均時間
      緊接，所犯罪名與構成要件復係相同，顯均係基於概括犯意而為，均應依連續
      犯規定論以一罪，並均加重其刑。被告所犯連續行使偽造私文書罪、連續詐欺
      取財罪與連續詐欺得利罪間有方法目的之牽連關係，應依刑法第五十五條從一
      重之連續行使偽造私文書罪處斷。
（四）爰審酌被告二人犯罪之動機係因一時貪念、冒名申辦行動電話之手段對社會治
      安及各該被害人所生危害甚鉅、被告二人之分工、各該國民身分證影本均係由
      被告申○○所提供、甲○○○公司因此案所受話費損失、所申請之行動電話門
      號數量及犯罪後尚知坦承部分犯行態度尚稱良好，並配合法院調查供述共犯天
      ○○與巳○○之年籍等一切情狀，分別量處如主文所示之刑，又被告行為後，
      刑法第四十一條已於九十年一月四日修正，嗣經總統於九十年一月十日公布，
      並自同年一月十二日起生效，依現行刑法第四十一條第一項前段：「犯最重本
      刑為五年以下有期徒刑以下之罪，而受六個月以下有期徒刑或拘役之宣告，因
      身體、教育、職業、家庭之關係或其他正當事由，執行顯有困難者，得以一元
      以上三元以下折算一日，易科罰金」之規定，較之修正前之刑法第四十一條以
      「犯最重本刑為三年以下有期徒刑以下之刑之罪，而受六月以下有期徒刑或拘
      役之宣告」，始得易科罰金之規定，以修正後現行刑法第四十一條第一項前段
      之規定有利於被告，被告丁○○行為時雖在刑法第四十一條修正生效前，惟依
      刑法第二條第一項前段規定，仍應適用裁判時即修正後之刑法第四十一條第一
      項前段規定就被告丁○○所處之有期徒刑部分諭知易科罰金之折算標準，以示
      懲戒。
（五）至扣案之行動電話一具，業據被告申○○坦承為其所有之物，且該具行動電話
      於警方查獲當時，其內係放置被害人庚○○遭冒名申辦附表一編號五二號之Ｓ
      ＩＭ卡，是該具行動電話係供撥打冒名申辦門號詐欺得利所用之物，應依刑法
      第三十八條第一項第二款宣告沒收；而扣案之ＳＩＭ卡五片，其中門號000
      0000000與0000000000號係被告申○○以其個人名義所申辦
      ，尚與本件犯行無涉，至另扣案ＳＩＭ卡三片（含附表一編號五二號在內）均
      係被告冒名申辦門號所得之物，應依刑法第三十八條第一項第三款宣告沒收；
      末查扣案之國民身分證影本為二十六張之事實，有該等影本附卷於偵卷第三九
      至四二頁可證，是雖扣押筆錄記載扣案國民身分證影本為十七張，惟其當係未
      將傳真之影本計入所致之誤算，從而扣案國民身分證影本除天○○部分係其本
      人所交付予被告申○○之外，其餘二十五紙國民身分證影本均係被告申○○供
      冒名申辦門號所用之物，均依刑法第三十八條第一項第二款併予宣告沒收。
（六）公訴人雖於起訴書聲請併就行動電話門號申請書上偽造之各該被害人署押宣告
      沒收，然按「在郵政存簿儲金提款單儲戶姓名欄填寫儲戶姓名，與填寫帳號之
      用意相同，僅在識別儲戶為何人，以便郵政人員查出存戶卡片，並無須儲戶本
      人填寫，既非表示儲戶本人簽名之意思，則未經儲戶本人授權而簽寫其姓名，
      尚不生偽造署名之問題」，業據司法院（７０）廳刑一字第３３０號函揭諸甚
      明，故本件被告二人所填寫之行動電話租用申請書係甲○○○公司團體專案特
      製申請書，僅需檢附身分證明文件影本並填寫相關資料即可辦理，核其申請書
      上雖有申請人姓名欄，然並無申請人簽名蓋章欄，故被告二人雖於各該申請書
      上填寫申請人資料，然其性質僅係用以識別何人申請，並非表示申請人本人簽
      名之意思，是其性質尚非刑法上之署押，是公訴人聲請沒收署押尚有誤會，附
      予敘明。
（七）又公訴意旨雖認「被告申○○、丁○○二人明知辛○○、高向榮、郭熊男、辰
      ○○、戊○○（原名石麗惠）及庚○○（原名吳淑合）等人（詳細名冊均詳如
      附表所示）之身分證影印本」等語，公訴事實認定被告二人冒用如起訴書附表
      所示之人名義，申辦行動電話門號；惟查起訴書附表中上有多人之行動電話門
      號確係本人自行申請，係屬正常使用，或是因其申請本人之因素（例如未繳納
      月租費）遭甲○○○公司停用，且起訴書附表中編號亦多所缺漏而非連號，另
      亦有重複列載相同行動電話門號之情事，故尚非全數二百三十八人均係被告二
      人冒名申請，從而起訴書附表之認定行動電話數量係屬有誤；又依甲○○○於
      本院審理時已提供確實由被告二人冒名申請如附表一所示行動電話門號及欠費
      明細表，且被告二人亦於審理中就此明細表所載之被害人及損失話費表示無異
      議，從而應以如附表一所示之被害人、行動電話門號及損失話費為論罪科刑之
      依據，故被告二人既未冒名申辦如起訴書附表所示數量之門號，從而檢察官求
      刑二年六個月之刑度即屬過重，是被告二人應以分別量處主文所示之刑度為適
      當，併予敘明。
五、另臺灣桃園地方法院檢察署移送併辦之該署九十年度偵字第一一八二五號被告丁○○所涉詐欺等案件，核其犯罪時點為九十年三、四月間，與本院前揭論罪科刑
    部分之時間相距近一年，且併辦部分之犯罪手法為代辦信用卡進而冒刷購物，亦
    與本院前揭論罪科刑部分之行為態樣迥異，而訊據被告丁○○亦堅決否認就併辦
    部分有何詐欺犯罪故意，故自無從認定併辦部分與本院前揭論罪科刑部分有何連
    續犯之裁判上一罪關係可言，是無從併予審理論究，應退由臺灣桃園地方法院檢
    察署檢察官另為適法處理，併予敘明。
六、被告申○○雖於九十年四月二十七日具狀聲請傳喚證人尤翔豊到庭證明癸○○曾
    告知「申請書第一階段可代為署押以方便先行徵信作業」，惟查癸○○係誤認被
    告申○○係合法取得國民身分證影本始告知得代行填寫業如前述，從而被告申○○聲請傳喚證人尤翔豊顯無調查必要，另證人午○○業已於九十年三月二十二日
    死亡之事實，有臺北縣中和市第一戶政事務所九十一年四月二十三日函附之除戶
    戶籍謄本在卷足憑，是證人午○○亦無法傳喚到庭，均附此敘明。
七、本件共同正犯天○○與巳○○未據檢察官起訴，本院另依刑事訴訟法第二百四十
    一條向臺灣臺北地方法院檢察署告發，特此敘明。
據上論斷，應依刑事訴訟法第二百九十九條第一項前段，刑法第二條第一項前段、第
二十八條、第五十六條、第二百十六條、第二百十條、第三百三十九條、第一項、第
二項、第五十五條、第四十一條第一項前段、第三十八條第一項第二款、第三款，罰
金罰鍰提高標準條例第一條前段、第二條，判決如主文。
本案經檢察官吳建輝到庭執行職務
中    華    民    國    九十一    年      七        月      三十一      日
                                      臺灣臺北地方法院刑事第六庭
                                          審判長  法  官  黃俊明
                                                  法  官  吳秋宏
                                                  法  官  劉煌基
右正本證明與原本無異。
如不服本判決，應於判決送達後十日內，向本院提出上訴狀。
                                                  書記官  張漪蕙
中    華    民    國    九十一    年      七        月      三十一      日
所犯法條：
刑法第二百十條
偽造、變造私文書，足以生損害於公眾或他人者，處五年以下有期徒刑。
刑法第二百十六條
行使第二百十條至第二百十五條之文書者，依偽造、變造文書或登載不實事項或使登
載不實事項之規定處斷。
刑法第三百三十九條
一意圖為自己或第三人不法之所有，以詐術使人將本人或第三人之物交付者，處五年
  以下有期徒刑、拘役或科或併科一千元以下罰金。
二以前項方法得財產上不法之利益或使第三人得之者亦同。
三前二項之未遂犯罰之。
附表一
┌──┬───────┬────────────┬───────────┐
│編號│被    害    人│    遭冒名申請門號      │損 失 話 費 （新台幣）│
├──┼───────┼────────────┼───────────┤
│一  │石麗卉（原名石│  0000000000  │          １５，３１５│
│    │麗惠）        │                        │                      │
├──┼───────┼────────────┼───────────┤
│二  │    壬○○    │  0000000000  │          １２，９９３│
├──┼───────┼────────────┼───────────┤
│三  │    子○○    │  0000000000  │            ８，８１６│
├──┼───────┼────────────┼───────────┤
│四  │    丙○○    │  0000000000  │          １９，８２０│
├──┼───────┼────────────┼───────────┤
│五  │    辛○○    │  0000000000  │            １，３０７│
├──┼───────┼────────────┼───────────┤
│六  │    辛○○    │  0000000000  │            １，３０７│
├──┼───────┼────────────┼───────────┤
│七  │    辛○○    │  0000000000  │            １，３０７│
├──┼───────┼────────────┼───────────┤
│八  │    辛○○    │  0000000000  │            １，３０７│
├──┼───────┼────────────┼───────────┤
│九  │    辛○○    │  0000000000  │            １，３０７│
├──┼───────┼────────────┼───────────┤
│一○│    辛○○    │  0000000000  │            １，３０７│
├──┼───────┼────────────┼───────────┤
│一一│   己○○     │  0000000000  │          １２，９３８│
├──┼───────┼────────────┼───────────┤
│一二│   己○○     │  0000000000  │          １０，２４８│
├──┼───────┼────────────┼───────────┤
│一三│   己○○     │  0000000000  │            ７，１９３│
├──┼───────┼────────────┼───────────┤
│一四│   己○○     │  0000000000  │          １１，６７３│
├──┼───────┼────────────┼───────────┤
│一五│   己○○     │  0000000000  │            ４，６１３│
├──┼───────┼────────────┼───────────┤
│一六│   己○○     │  0000000000  │            ８，５８５│
├──┼───────┼────────────┼───────────┤
│一七│   乙○○     │  0000000000  │          １４，１０９│
├──┼───────┼────────────┼───────────┤
│一八│   乙○○     │  0000000000  │          ２１，９２４│
├──┼───────┼────────────┼───────────┤
│一九│   乙○○     │  0000000000  │          １２，２０８│
├──┼───────┼────────────┼───────────┤
│二○│   乙○○     │  0000000000  │          ５６，９３５│
├──┼───────┼────────────┼───────────┤
│二一│   乙○○     │  0000000000  │          ５７，８２４│
├──┼───────┼────────────┼───────────┤
│二二│   酉○○     │  0000000000  │          ２７，９０６│
├──┼───────┼────────────┼───────────┤
│二三│   酉○○     │  0000000000  │          １３，５６６│
├──┼───────┼────────────┼───────────┤
│二四│   酉○○     │  0000000000  │          １９，８０１│
├──┼───────┼────────────┼───────────┤
│二五│   酉○○     │  0000000000  │            ７，１２３│
├──┼───────┼────────────┼───────────┤
│二六│   酉○○     │  0000000000  │          ２８，１０９│
├──┼───────┼────────────┼───────────┤
│二七│   酉○○     │  0000000000  │          １８，１６６│
├──┼───────┼────────────┼───────────┤
│二八│   寅○○     │  0000000000  │            ２，８７６│
├──┼───────┼────────────┼───────────┤
│二九│   寅○○     │  0000000000  │            ５，３８０│
├──┼───────┼────────────┼───────────┤
│三○│   寅○○     │  0000000000  │            ４，０７５│
├──┼───────┼────────────┼───────────┤
│三一│   寅○○     │  0000000000  │            ５，４３０│
├──┼───────┼────────────┼───────────┤
│三二│   寅○○     │  0000000000  │            ３，６１９│
├──┼───────┼────────────┼───────────┤
│三三│   未○○     │  0000000000  │            １，６５４│
├──┼───────┼────────────┼───────────┤
│三四│   未○○     │  0000000000  │            ４，１５９│
├──┼───────┼────────────┼───────────┤
│三五│   未○○     │  0000000000  │            １，５９３│
├──┼───────┼────────────┼───────────┤
│三六│   未○○     │  0000000000  │          ２３，４８６│
├──┼───────┼────────────┼───────────┤
│三七│   未○○     │  0000000000  │            ２，９６２│
├──┼───────┼────────────┼───────────┤
│三八│   未○○     │  0000000000  │            １，５７０│
├──┼───────┼────────────┼───────────┤
│三九│   亥○○     │  0000000000  │                ９２２│
├──┼───────┼────────────┼───────────┤
│四○│   亥○○     │  0000000000  │                ８４２│
├──┼───────┼────────────┼───────────┤
│四一│   亥○○     │  0000000000  │                ８４２│
├──┼───────┼────────────┼───────────┤
│四二│   亥○○     │  0000000000  │                ８４２│
├──┼───────┼────────────┼───────────┤
│四三│   亥○○     │  0000000000  │                ８４２│
├──┼───────┼────────────┼───────────┤
│四四│   亥○○     │  0000000000  │                ８４３│
├──┼───────┼────────────┼───────────┤
│四五│   卯○○     │  0000000000  │            １，２７３│
├──┼───────┼────────────┼───────────┤
│四六│   卯○○     │  0000000000  │            １，２７３│
├──┼───────┼────────────┼───────────┤
│四七│   卯○○     │  0000000000  │            １，２７３│
├──┼───────┼────────────┼───────────┤
│四八│   卯○○     │  0000000000  │            １，２７３│
├──┼───────┼────────────┼───────────┤
│四九│   卯○○     │  0000000000  │            １，２７３│
├──┼───────┼────────────┼───────────┤
│五十│   卯○○     │  0000000000  │            １，２７３│
├──┼───────┼────────────┼───────────┤
│五一│   庚○○     │  0000000000  │            ３，３０８│
│    │（原名吳淑合）│                        │                      │
├──┼───────┼────────────┼───────────┤
│五二│   庚○○  │  0000000000  │                      │
│    │（原名吳淑合）│                        │                      │
├──┼───────┼────────────┼───────────┤
│五三│   戌○○     │  0000000000  │                      │
├──┼───────┼────────────┼───────────┤
│五四│   戌○○     │  0000000000  │                      │
├──┼───────┼────────────┼───────────┤
│五五│   戌○○     │  0000000000  │                      │
├──┼───────┼────────────┼───────────┤
│五六│   戌○○     │  0000000000  │                      │
├──┼───────┼────────────┼───────────┤
│五七│   戌○○     │  0000000000  │                      │
├──┼───────┼────────────┼───────────┤
│五八│   戌○○     │  0000000000  │                │
├──┼───────┼────────────┼───────────┤
│五九│   卲守杰     │  0000000000  │          １１，３２３│
├──┼───────┼────────────┼───────────┤
│六十│   卲守杰     │  0000000000  │            ２，８９０│
├──┼───────┼────────────┼───────────┤
│六一│   卲守杰     │  0000000000  │          １２，５２４│
├──┼───────┼────────────┼───────────┤
│六二│   卲守杰     │  0000000000  │            ９，１０２│
└──┴───────┴────────────┴───────────┘
附表二
┌───────────────────────────────────┐
│應沒收物品                                                            │
├────┬───────┬──────────┬───────────┤
│編    號│  名      稱  │      數    量      │     備      註       │
├────┼───────┼──────────┼───────────┤
│   一   │  ＳＩＭ卡    │      三   片       │                      │
├────┼───────┼──────────┼───────────┤
│   二   │國民身份證影本│     二十五紙       │                      │
├────┼───────┼──────────┼───────────┤
│   三   │行  動  電  話│      一  具        │                      │
└────┴───────┴──────────┴───────────┘
